【裁判字號】    95,聲再,393
【裁判日期】    951212
【裁判案由】    違反槍砲彈藥刀械管制條例
【裁判全文】
臺灣高等法院刑事裁定
再審聲請人
即受判決人  甲○○
上列聲請人因違反槍砲彈藥刀械管制條例案件，對於最高法院95
年台上字第5777號確定判決（最後事實審：本院95年上訴字第22
19號；第一審：臺灣板橋地方法院94年訴字第1343號；起訴案號
：臺灣板橋地方法院檢察署94年核退偵字第557號)，聲請再審，
本院裁定如下：
    主  文
再審之聲請駁回。
    理  由
一、聲請意旨略以：槍是鄭文毅的，他40多歲，住板橋市○○街
    27巷9之1號2樓，係停車場管理員。鄭文毅公然在停車場販
    槍毒，他有我汽車之備用鑰匙，我允許他使用我的車，我很
    怕他，所以很難拒絕他。民國（下同）95年4月14日我到新
    莊陳漢祥之中古車行欲將車估給他，刑警在我的後車箱找到
    1 個包包，內藏手槍1支，我毫不知情。鄭文毅恐嚇我不准
    牽拖他，否則會殺我全家，要我承擔下來。在一、二審所說
    的話，都是鄭文毅教我說的，我是被鄭文毅害的，槍確實是
    鄭文毅的沒錯，請貴院重新審理本案云云。
二、按有罪之判決確定後，有左列情形之一者，為受判決人之利
    益，得聲請再審︰1.原判決所憑之證物已證明其為偽造或變
    造者；2.原判決所憑之證言、鑑定或通譯已證明其為虛偽者
    ；3.受有罪判決之人，已證明其係被誣告者；4.原判決所憑
    之通常法院或特別法院之裁判已經確定裁判變更者；5.參與
    原判決或前審判決或判決前所行調查之法官，或參與偵查或
    起訴之檢察官，因該案件犯職務上之罪已經證明者；6.因發
    現確實之新證據，足認受有罪判決之人應受無罪、免訴、免
    刑或輕於原判決所認罪名之判決者，刑事訴訟法第420條第1
    項定有明文。聲請人所述各節與刑事訴訟法第420條第1項第
    1款至第5款之情形，無一相符。次按刑事訴訟法第420條第1
    項第6款之所謂發見確實之新證據，係指該證據於事實審法
    院判決前已經存在，為法院及當事人所不知，不及調查斟酌
    ，至其後始行發見，且就證據本身形式上觀察，固不以絕對
    不須經過調查程序為條件，但必須顯然可認為足以動搖原有
    罪確定判決，而為受判決人無罪、免訴、免刑或輕於原判決
    所認罪名之判決者為限。故受理聲請再審之最後事實審法院
    ，應就聲請再審理由之所謂「新證據」，是否具備事實審判
    決前已經存在，為法院及當事人所不知，事後方行發見之「
    嶄新性」，及顯然可認足以動搖原有罪確定判決，應為無罪
    、免訴、免刑或輕於原判決罪名之「顯然性」二要件，加以
    審查，為判斷應否准予開始再審之準據（參見最高法院85年
    度臺抗字第308號、93年度臺抗字第98號判決意旨）。
三、經查：(一)原確定判決認定聲請人未經許可，持有可發射子彈
    具有殺傷力改造手槍之事實，已於判決理由內詳予敘明所依
    憑之證據及認定之理由。(二)聲請人再審意旨主張改造手槍非
    聲請人所有而係鄭文毅所有云云，乃係就原確定判決對證據
    取捨之職權適法行使，再事爭執。且聲請人既未提出何證據
    ，僅空言主張槍彈係鄭文毅所有，自無足採。本件聲請人所
    舉聲請再審之理由，核與刑事訴訟法第420條第1項所定再審
    之要件不符，其聲請再審為無理由，應予駁回。
據上論斷，應依刑事訴訟法第434條第1項，裁定如主文。
中    華    民    國    95    年    12    月    12    日
                  刑事第十一庭審判長法  官  張連財
                                    法  官  楊照男
                                    法  官  林明俊
以上正本證明與原本無異。
如不服本裁定，應於收受送達後5日內向本院提出抗告狀。
                                    書記官  蕭進忠
中    華    民    國    95    年    12    月    14    日


司法院資訊處製作；財團法人民間司法改革基金會備份。
